臺灣士林地方法院民事裁定
111年度消債更字第23號
債  務  人  周瑜彬  
代  理  人  詹豐吉律師
上列債務人聲請更生事件，本院裁定如下：
    主  文
債務人周瑜彬自民國一百一十一年六月二十七日十七時起開始更
生程序。
命司法事務官進行本件更生程序。
    理  由
一、按債務人對於金融機構負債務者，在聲請更生前，應向最大
    債權金融機構請求協商債務清償方案，或向其住、居所地之
    法院或鄉、鎮、市、區調解委員會聲請債務清理之調解，消
    費者債務清理條例（下稱消債條例）第151條第1項定有明文
    。次按債務人不能清償債務或有不能清償之虞，且無擔保或
    無優先權之本金及利息債務總額未逾新臺幣（下同）1,200
    萬元者，於法院裁定開始清算程序或宣告破產前，得向法院
    聲請更生，此觀消債條例第3條、第42條第1項規定自明。又
    法院開始更生程序之裁定，應載明其年、月、日、時，並即
    時發生效力；法院裁定開始更生程序後，得命司法事務官進
    行更生程序，復為消債條例第45條第1項、第16條第1項所明
    定。
二、聲請意旨略以：伊有不能清償債務之虞，前已向臺灣臺北地
    方法院聲請債務清理之調解，惟調解不成立。又伊無擔保或
    無優先權之本息債務總額未逾1,200萬元，復未經法院裁定
    開始清算程序及宣告破產，爰聲請更生等語。
三、經查，債務人主張之上開事實，有債務人身分證（見臺灣臺
    北地方法院110年度北司消債調字第287號卷，下稱北院卷，
    第11頁）、民國108至109年度綜合所得稅各類所得資料清單
    （見北院卷第23、25、77、79頁）、全國財產稅總歸戶財產
    查詢清單（見北院卷第27、81頁）、財團法人金融聯合徵信
    中心當事人綜合信用報告之債務清理條例前置協商專用債權
    人清冊（見北院卷第29至33頁）、視為未請求前置協商通知
    函（見北院卷第35頁）、薪資收入證明切結書（見北院卷第
    69頁）、勞工保險被保險人投保資料表（見北院卷第71至72
    頁、本院卷第74至75頁）、調解不成立證明書（見北院卷第
    131頁）、現戶全戶戶籍謄本（見本院卷第36至38頁）、機
    車行照影本（見本院卷第40頁）、108年6月起迄今之存摺封
    面及內頁影本（見本院卷第42至64頁）、中華民國人壽保險
    商業同業公會投保查詢資料（見本院卷第68至69頁）、臺北
    市北投區公所111年度低收入戶及中低收入戶資格審查結果
    通知書（見本院卷第72頁）、勞工退休金個人專戶明細資料
    （見本院卷第76頁）、臺北市洲美公共住宅租賃契約書及公
    證書（見本院卷第78至86頁）、受扶養人108至109年度綜合
    所得稅各類所得資料清單及全國財產稅總歸戶財產查詢清單
    （見本院卷第88至110頁）、家族系統表（見本院卷第112頁
    ）、中國人壽保險股份有限公司111年4月28日中壽保規字第
    1112000325號函及附件（見本院卷第128至130頁）、保誠人
    壽保險股份有限公司人身保險要保書（見本院卷第132至147
    頁）、保誠人壽保險股份有限公司111年4月28日保誠總字第
    1110593號函及客戶投保紀錄明細表、理賠審核給付通知書
    （見本院卷第150至156頁）、全球人壽保險股份有限公司11
    1年4月28日全球壽（保全）字第1110428002號函及附件（見
    本院卷第158至160頁）、集保戶往來參加人明細資料表（見
    本院卷第164頁）、保管帳戶客戶餘額表（見本院卷第166頁
    ）、客戶存券異動明細表（見本院卷第168頁）、投資人於
    各專戶無資料明細表（見本院卷第170頁）、投資人於清算
    交割銀行未開戶明細表（見本院卷第172頁）在卷可稽，堪
    認屬實。債務人居住於臺北市北投區，名下財產有機車1輛
    （見本院卷第32、40頁）、中國人壽有效保單3份解約金分
    別為29,938元、13元、20元（見本院卷第130頁）、保誠人
    壽有效保單1份無解約金（見本院卷第152頁）、全球人壽有
    效保單1份解約金為20,298元（見本院卷第160頁），於108
    年6月至110年6月間共獲保誠人壽保險理賠金合計19,000元(
    見本院卷第154頁)，每月工作收入含低收補助及家人補貼約
    45,910元（見北院卷第17頁），每月必要生活支出含4名受
    扶養人之扶養費用約57,300元（見北院卷第17頁），依債務
    人之債務總金額已達342,391元（見北院卷第10頁）觀之，
    綜合評估債務人財產、信用及勞力等狀況，堪認債務人有不
    能清償債務之虞。此外，復查無消債條例第6條第3項、第8
    條或第46條各款所定駁回更生聲請之事由，是債務人聲請更
    生，應屬有據，爰依首揭規定，裁定其應予開始更生程序，
    並命司法事務官進行本件更生程序。
四、爰裁定如主文。　　　　　　　　　　
中　　華　　民　　國　　111 　年　　6 　　月　　27　　日
                  民事第三庭  法  官  陳世源
以上正本係照原本作成。
本件裁定不得抗告。
中　　華　　民　　國　　111 　年　　6 　　月　　27　　日
                              書記官  吳婉萱